臺灣士林地方法院刑事判決　　　　　　　　94年度訴字第80號
公　訴　人　臺灣士林地方法院檢察署檢察官
被　　　告　甲○○
上列被告因毒品危害防制條例案件，經檢察官提起公訴（93年度
毒偵字第1191、1351號），被告於準備程序中就被訴事實為有罪
之陳述，經合議庭裁定由受命法官獨任行簡式審判程序，並判決
如下：
    主  文
甲○○連續施用第一級毒品，累犯，處有期徒刑拾月。扣案之海
洛因壹包（淨重零點貳公克，空包裝重零點壹伍公克）沒收銷
燬之。又連續施用第二級毒品，累犯，處有期徒刑伍月。
應執行有期徒刑壹年貳月。扣案之海洛因壹包（淨重零點貳公
克，空包裝重零點壹伍公克）沒收銷燬之。
    事  實
一、甲○○前於民國88年間因犯竊盜案件，經本院以88年度易字
    第1257號判處有期徒刑4 月確定；又於89年間因違反毒品危
    害防制條例案件，經本院士林簡易庭以89年度士簡字第304
    號判處有期徒刑4 月確定，上開2 罪經裁定定應執行有期徒
    刑7 月確定，並自89年8 月20日入監執行。其又因竊盜案件
    ，經本院以89年度簡字第1192號、90年度簡字第1372號分別
    判處有期徒刑6 月及5 月確定；另於89年間因偽造文書案件
    ，經本院以90年度簡字第1162號判處有期徒刑3 月確定；復
    於90年間因違反毒品危害防制條例案件，經本院以90年度訴
    字第437 號判處有期徒刑7 月確定。上開4 罪嗣經裁定應執
    行有期徒刑1 年8 月確定，並自90年10月9 日起接續前開徒
    刑為執行，於92年1 月29日縮短刑期假釋出監，所餘刑期於
    92 年8月1 日縮刑期滿，因未經撤銷假釋，而以執行完畢論
    。
二、又甲○○於87至88年間因施用第二級毒品安非他命案件，經
    本院以88年度毒聲字第124 號裁定送觀察、勒戒，因認無繼
    續施用毒品傾向，經臺灣士林地方法院檢察署檢察官以88年
    度偵字第1267號不起訴處分確定。嗣於88年間因施用第二級
    毒品安非他命案件，經本院以88年度毒聲字第838 號裁定送
    觀察、勒戒後，認無繼續施用毒品之傾向，由臺灣士林地方
    法院檢察署檢察官以88年度偵字第3752號、88年度偵字第
    5456號不起訴處分確定。復於89年間因施用第二級毒品安非
    他命案件，經本院以89年度毒聲字第1073號裁定令入戒治處
    所施以強制戒治1 年，嗣因強制戒治屆滿3 個月，戒治成效
    經評定為合格，認無繼續戒治之必要，經本院以90年度毒聲
    字第68 3號裁定停止戒治，所餘戒治期間交付保護管束，已
    於90年9 月5 日戒治期滿。刑責部分經臺灣士林地方法院檢
    察署檢察官以89年度毒偵字第1101號聲請簡易判決處刑，由
    本院以89年度士簡字第304 號判處有期徒刑4 月確定。其又
    另於90年間因施用第一級毒品案件，經臺灣士林地方法院檢
    察署檢察官以90年度毒偵字第1245號提起公訴，由本院以90
    年度訴字第437 號判處有期徒刑7 月確定。復又於92年間因
    施用第一級、第二級毒品案件，經臺灣士林地方法院檢察署
    檢察官以93年度毒偵字第88號提起公訴，由本院於93年4 月
    8 日以93年度訴字第149 號分別判處有期徒刑1 年及7 月，
    定應執行刑為1 年6 月確定（自94年2 月1 日起開始入監執
    行）。
三、甲○○又另基於施用第一級、第二級毒品之概括犯意，先於
    93 年7月15日19至20許時，在臺北市○○區○○路76巷4 號
    3 樓住處內，分別施用第一級毒品海洛因及第二級毒品安非
    他命，嗣於93年7 月17日凌晨1 時30分許，因隨身攜帶海洛
    因1 包，在臺北市○○區○○路與華陰街口，遭警盤查當場
    查獲扣案，並經採尿送驗後查知上情。又於93年9 月14日19
    至20時許，在臺北市○○區○○路76巷4 號3 樓住處內，分
    別施用第一級毒品海洛因及第二級毒品安非他命，嗣經警通
    知其於93年9 月16日至臺北市政府警察局北投分局採集尿液
四、案經臺北市政府警察局大同分局及臺北市政府警察局北投分
    局報告臺灣士林地方法院檢察署檢察官偵查起訴。
    理  由
一、右揭犯罪事實，業據被告於警、偵訊及本院審理時自白不諱
    ，並有扣案之海洛因1 包（淨重0.23公克，空包裝重0.15公
    克）可資證明，復有臺灣尖端先進生技醫藥股份有限公司濫
    用藥物檢驗報告2 份及法務部調查局鑑定通知書、臺灣高等
    法院被告前案紀錄表、臺灣高等法院在監
    臺灣士林地方法院檢察署檢察官88年度偵字第1267號及88年
    度偵字第3752、5456號不起訴處分書、89年度毒偵字第1101
    號聲請簡易判決處刑書、89年度毒偵字第2375號不起訴處分
    書、90年度毒偵字第1245號起訴書、93年度毒偵字第88號起
    訴書、本院93年度訴字第149 號判決書各1 份附卷可稽，本
    件事證明確，被告犯行洵堪認定。
二、核被告所為係毒品危害防制條例第10條第1 項之施用第一級
    毒品罪及同條例第10條第2 項之施用第二級毒品罪。被告因
    施用毒品海洛因及安非他命而分別持有毒品海洛因、安非他
    命，其持有之低度行為，為施用之高度行為所吸收，不另論
    罪。又被告前後2 次施用毒品海洛因及2 次施用安非他命之
    犯行，皆時間緊接，方法相同，各觸犯構成要件相同之罪名
    ，顯係各基於概括犯意而為之，均為連續犯，應分別依刑法
    第56條之規定以1 罪論，並加重其刑。被告所犯前揭連續施
    用第一級毒品罪及連續施用第二級毒品罪之間，犯意各別，
    行為互殊，應予分論併罰。再被告有事實欄所載之犯罪科刑
    及執行情形，有臺灣高等法院被告前案紀錄表1 份在卷可按
    ，其前受有期徒刑之執行完畢後，5 年以內再犯本件最重本
    刑為有期徒刑以上之罪，為累犯，應各依刑法第47條之規定
    ，遞加重其刑。爰審酌被告前有多次施用毒品之前科，經觀
    察、勒戒及強制戒治之程序後，仍無法戒除惡習而繼續施用
    ，其深陷毒癮而難以自拔，其施用毒品係戕害自身健康，並
    考量其犯罪之動機、目的、施用毒品頻率、次數，暨犯罪後
    坦承犯行等一切情狀，各量處如主文所示之刑，並定其應執
    行之刑。又查獲扣案之第一級毒品海洛因1 包（淨重0. 23
    公克，空包裝重0.15公克），應依毒品危害防制條例第18條
    第1 項前段沒收銷燬之。
據上論斷，應依刑事訴訟法第273 條之1 第1 項、第299 條第1
項前段，毒品危害防制條例第10條第1 項、第2 項、第18條第1
項前段，刑法第11條、第56條、第47條、第51條第5 款，判決如
主文。
本案經檢察官張惠菁到庭執行職務。
中　　華　　民　　國　　94　　年　　3 　　月　　 4　　日
                  刑事第三庭法  官  周群翔
以上正本與原本無異。
如不服本判決，應於判決送達後10日內，向本院提出上訴狀。
                            書記官  吳學寬
中　　華　　民　　國　　94　　年　　3 　　月　　7 　　日
附錄本案論罪科刑法條全文：
毒品危害防制條例第10條：
施用第一級毒品者，處6月以上5年以下有期徒刑。
施用第二級毒品者，處3年以下有期徒刑。
